臺北高等行政法院判決　　　　　　　　　　　　　　九十二年度訴字第一九一三號
　　　　　　　　　　　　　　　.
　　原　　　告　義德電子實業有限公司
　　代　表　人　甲○○
　　被　　　告　經濟部
　　代　表　人　乙○○部長）.
　　訴訟代理人　丁○○
　　參　加　人　榮光機械股份有限公司
　　代　表　人　丙○○
　　訴訟代理人　楊祺雄律師（兼送達代收人）
　　　　　　　　劉法正律師
　　右　一　人
　　複 代理 人　柳瑜珊律師
右當事人間因商標異議事件，原告不服經濟部中華民國九十二年三月三日經訴字第０
九二０六二０四一五０號訴願決定，提起行政訴訟，並經本院裁定命參加人獨立參加
被告之訴訟。本院判決如左：
　　主  文
原告之訴駁回。
訴訟費用由原告負擔。
　　事  實
一、事實概要：緣原告前於民國（下同）九十年二月六日以「榮光及圖TOP- LIGHT」
    商標，指定使用於當時商標法施行細則第四十九條所定商品及服務分類表第九類
    之電唱機、收音機、電視機、錄音機、伴唱機、揚聲器、擴音器、混音器、麥克
    風、喊話器、調諧器、微音器、音響喇叭、麥克風架、雷射唱盤、自動唱片點唱
    機商品，向原處分機關智慧財產局申請註冊，經該局核准列為審定第九八九七一
    一號商標（如附圖一，下稱系爭商標）。嗣參加人榮光機械股份有限公司以系爭
    商標有違審定時商標法第三十六條之規定，檢據審定第一三八三一四號「榮光」
    服務標章（如附圖二，下稱據以異議標章），對之提起異議，經原處分機關審查
    ，以九十一年十月八日中台異字第九一○四四二號商標異議審定書為異議不成立
    之處分。參加人不服，提起訴願，經訴願決定：「原處分撤銷，由原處分機關另
    為適法之處分」，原告不服，遂以訴願機關為被告向本院提起本件行政訴訟。
二、兩造聲明：
　(一)原告聲明求為判決：撤銷訴願決定。
　(二)被告及參加人聲明求為判決：駁回原告之訴。
三、兩造之爭點：
    系爭商標所指定使用之「電唱機、收音機、電視機、錄音機、伴唱機、揚聲器、
    擴音器、混音器、麥克風、喊話器、調諧器、微音器、音響喇叭、麥克風架、雷
    射唱盤、自動唱片點唱機」商品，與據以異議標章所指定使用之「電氣、電子、
    機械器具零售；五金零售」服務中之「電氣、電子」商品零售服務是否類似？
甲、原告主張之理由：
一、參加人於八十九年四月十八日將據以異議「榮光」服務標章向原處分機關智慧財
    產局申請註冊，但原告註冊第五一三六六七號「榮光及圖TOP- LIGHT」商標早在
    八十年二月一日核准註冊，並取得商標專用權，使用期間至九十年一月三十一日
    ，故參加人之據以異議標章申請日期顯然在原告註冊使用時間之內，依法不得核
    准註冊，依前揭商標法第三十六條規定，「二人以上於同一商品或類似商品以相
    同或近似之商標，各別申請註冊時，應准最先申請者註冊」，復加上兩造商標中
    文完全相同，因此據以異議標章明顯違法，其註冊應屬無效。
二、系爭商標使用期間至九十年一月三十一日，原告於九十年二月六日再申請延展，
    相差五天，但因需多繳一倍金額之規費才能申請延展，原告迫不得已才重新申請
    註冊，也獲得原處分機關核准審定公告。參加人若要提出異議，須於系爭商標使
    用期滿而未申請延展前提出，即在五天內才有實質權利提出。
乙、被告主張之理由：
一、按「二人以上於同一商品或類似商品以相同或近似之商標，各別申請註冊時，應
    准最先申請者註冊」為前揭商標法第三十六條前段所規定。而商標是否近似，應
    以其有普通知識經驗之購買人，於購買時施以普通所用之注意，有無混同誤認之
    虞判斷之；又所謂類似商品，應依一般社會通念、市場交易情形，並參酌該商品
    之原材料、用途、功能、產製者、行銷管道及場所或買受人等各種相關因素判斷
    之，同法施行細則第十五條第一、二項亦定有明文。
二、本件系爭審定第九八九七一一號「榮光及圖TOP-LIGHT」商標圖樣，與參加人據
    以異議之註冊第一三八三一四號「榮光」服務標章圖樣相較，二者均有相同之中
    文「榮光」二字，應屬構成近似標章。其次，本件關鍵在於系爭商標所指定使用
    之「電唱機、收音機、電視機、錄音機、伴唱機、揚聲器、擴音器、混音器、麥
    克風、喊話器、調諧器、微音器、音響喇叭、冬克風架、雷射唱盤、自動唱片點
    唱機」商品，與據以異議標章所指定使用之「電氣、電子、機械器具零售；五金
    零售」服務其中之「電氣、電子」商品零售服務是否類似？依原處分機關八十七
    午四月八日台商九八○字第二○四九九七號公告「類似商品及類似服務審查基準
    」六、(一)(二)及改制前行政法院七十三午度判字第七九四號判例意旨，商品與服務
    之間亦有可能構成類似，即服務標章所表彰之營業，如為供應特定商品之服務，
    而該商品與他人商標指定使用之商品相同或類似者，得認定為類似。查依一般社
    會通念，電氣、電子商品零售業者所銷售之商品內容或範圍，應包括系爭商標所
    指定之「電唱機、收音機、電視機、錄音機、伴唱機、揚聲器、擴音器、混音器
    、麥克風、喊話器、調諧器、微音器、音響喇叭、冬克風架、雷射唱盤、自動唱
    片點唱機」商品。雖原處分機關認為，「電氣、電子」商品係泛指某些商品之統
    稱，其範圍相當廣泛，參加人並未特別具體指明其商品之範圍，其商品性質如何
    亦不明確，自不得謂據以異議服務標章指定服務所提供之商品，包括系爭商標所
    指定使用之商品云云；惟依原處分機關所編印之「商品及服務近似檢索參考資料
    」（九十一年四月十二日修正一版）第三十五類中，對於「特定商品零售」小類
    ，係分為「351901農產品零售」、「351902食品及飲料零售」、「351903布疋及
    衣服及服飾配件零售」、「351904家具及室內裝設品零售」、「0000000金及家
    庭日常用品零售」、「351906化學製品零售」、「351907藥品零售」、「351908
    文教用品零售」、「351909鐘錶零售」、「351910眼鏡零售」、「351911建材零
    售」、「351912電氣及電子器具零售」‧‧‧等共二十五項，其中「351912電氣
    及電子器其零售」一項，並未要求將所販售之商品內容或範圍逐一詳列；復參酌
    原處分機關於另案九十一午五月二十四日中台評字第九○○四八三號服務標章評
    定書中亦認為：「本件系爭服務標章指定使用之二『家用電器零售』服務所供應
    之『家用電器』商品，與據爭註冊商標所指定使用於『電冰箱、冷氣機、洗衣機
    』等家用電器商品，‧‧‧復屬同一或類似商品。」（註：該案未提訴願，已確
    定）。因此，參加人主張系爭商標所指定之商品與據以異議標章所指定之服務，
    二者商品及服務性質構成類似，尚非全然無據。原處分機關未審及此，即遽為本
    件異議不成立之審定，嫌有未洽，被告爰將原處分撤銷，由原處分機關重行審酌
    ，另為適法之處分，並無不合。
三、原告提起本件行政訴訟，主張其早於八十年二月一日即取得註冊第五一三六六七
    號「榮光及圖TOP-LIGHT」商標專用權，而參加人據以異議之註冊第一三八三一
    四號「榮光」服務標章係於八十九年四月十八日始提出申請註冊，明顯在原告之
    註冊第五一三六六七號商標之後，其註冊明顯違法，應屬無效云云。惟查，原告
    之註冊第五一三六六七號商標專用權已於九十年一月三十一日期滿未延展而消滅
    ，本件系爭審定第九八九七一一號「榮光及圖TOP-LIGHT」商標為原告嗣後提出
    之新申請案，自應依法重新審查，而系爭商標與據以異議標章圖樣構成近似，且
    二者之商品及服務性質構成類似，已如前述，又系爭商標之申請日九十年二月六
    日明顯較據以異議標章之申請日八十九年四月十八日為晚，則系爭商標之註冊自
    有違前揭商標法第三十六條之規定。至於本件據以異議之註冊第一三八三一四號
    「榮光」服務標章，其註冊是否有違法情事，核屬另案問題。
丙、參加人主張之理由：
一、系爭「榮光及圖TOP-LIGHT」商標違反審定時商標法第三十六條前段之規定：
(一)按「二人以上於同一商品或類似商品以相同或近似之商標，各別申請註冊時，應
    准最先申請者註冊」，為前揭商標法第三十六條前段所明定。而判斷兩商標近似
    與否，應本客觀事實，以具有普通知識經驗之一般消費者，於消費時施以普通所
    用之注意，異時異地隔離通體觀察，視其有無引致混同誤認之虞以為斷。至所謂
    「類似商品」，應依一般社會通念，市場交易情形，並參酌該商品之原材料、用
    途、功能、產製者、行銷管道及場所或買受人等各種相關因素判斷之，分別為同
    法施行細則第十五條第一項、第二項所明定。
(二)查本件系爭審定第九八九七一一號「榮光及圖TOP-LIGHT」商標，與參加人據以
    異議之註冊第一三八三一四號「榮光」服務標章圖樣，其主要部分均為相同之中
    文「榮光」二字，二者明顯為構成近似。又，依改制前行政法院七十三年度七九
    四號判例意旨，商品與服務之間亦有可能構成近似，服務標章所表彰之營業，如
    為供應特定商品之服務，而該商品與他人指定使用之商品相同或類似者，即應認
    屬同一或類似。不能以一為表彰服務之營業，一為表彰商品，而為兩者不生同一
    或類似之問題。查系爭商標所指定使用之「電唱機、收音機、電視機、錄音機、
    伴唱機、揚聲器、混音器、麥克風、喊話器、音響喇叭、麥克風架、雷射唱盤．
    ．．」等商品，即屬一般消費者或業界俗稱之家庭用電器、電子或生活電氣、家
    電製品。又依照一般市場購買來源而論，前述商品皆須於家庭電氣、家電及電子
    用品專賣店方能購得，縱係於現今流行之百貨公司、量販店或大賣場，其賣場擺
    設亦常置於同一家庭用電器、電子部門；而一般坊間之電氣家電專門店或連鎖店
    ，亦同時提供前述商品。至參加人據以異議之服務標章指定使用之「電氣、電子
    」商品零售服務，雖未特別具體指明所銷售之電氣、電子商品範圍，然依前述市
    場交易實情觀之，系爭標章指定服務所提供之商品，確係包括系爭商標所指定使
    用之商品，亦即一般人所認知之各類電氣、電子商品，二者性質洵屬類似。
  (三)再者，原處分機關針對電冰箱、冷氣機、洗衣機等商品與家用電器零售服務之特
    性、銷售管道及場所相近等因素考量，而認定性質應屬類似者，亦有適例可稽：
    例如，中台評字第Ｈ00000000號服務標章評定書指出：「本件系爭服務
    標章指定使用之『家用電器零售』服務所供應之『家用電器』商品，與據爭註冊
    商標所指定使用於『電冰箱、冷氣機、洗衣機』等家用電器商品，．．．復屬同
    一或類似商品。」
  (四)綜上，據以異議服務標章所指定使用之「電氣、電子、機械器具零售；五金零售
    」服務，其中之「電氣、電子」商品零售服務所銷售之商品內容或範圍，應包括
    系爭商標所指定使用之「電唱機、收音機、電視機、錄音機、伴唱機、揚聲器、
    擴音機、混音器、麥克風、喊話器、調諧器、微音器、音響喇叭、麥克風架、雷
    射唱盤、自動唱片點唱機」商品，二者自屬構成類似之商品＼服務，至屬明確。
二、原告於九十二年五月二日行政訴訟起訴狀中之陳述，應無可採：
  (一)原告對本件二造商標、服務標章構成近似；指定使用商品＼服務性質類似部份並
    未加以爭執。其僅於起訴狀中聲稱：「早在民國八十年二月一日核准註冊，並取
    得商標專用權，『榮光及圖TOP-LIGHT』註冊號數00000000號，使用期
    間至中華民國九十年一月三十一日，但異議人申請日很明確顯然在被異議人註冊
    使用時間之內，依法不得核准註冊」云云。然查，原告既然拒絕延展先前註冊之
    第五一三六六七號「榮光及圖TOP-LIGHT」商標，使其消滅，而選擇重新申請註
    冊系爭商標，則系爭商標與原先註冊之商標已非同一商標，原處分機關本應依法
    重新審查系爭商標之註冊有無違法事由，原告自不能再以原先商標之申請日執為
    系爭商標應准註冊之論據。查系爭商標之申請日為九十年二月六日，顯晚於據以
    異議服務標章之申請日八十九年四月十八日（請見參加人證一號），系爭商標自
    有前揭條款之適用，其審定應予以撤銷至明。
  (二)至於原告主張據以異議商標註冊違法乙事，核屬另案審究問題，本件據以異議服
    務標章既尚未被評定無效，自屬有效存在，依法應有拘束他人以相同或近似之商
    標＼服務標章於同一或類似商品＼服務申請註冊之效力。更何況，原告先前註冊
    之第五一三六六七號「榮光及圖TOP-LIGHT」商標業已因過期未辦理延展註冊而
    消滅，原告自無權以該失效之商標對據以異議商標申請評定。
三、原告系爭「榮光及圖TOP-LIGHT」商標之另案聯合商標「榮光及圖ITE」商標，其
    申請註冊日期與系爭商標同為九十年二月六日，亦指定使用於前揭商標法施行細
    則第四十九條所定商品及服務分類表第九類之電唱機、收音機、電視機、錄音機
    、伴唱機、揚聲器、擴音器、混音器、麥克風、喊話器、調諧器、微音器、音響
    喇叭、麥克風架、雷射唱盤、自動唱片點唱機等商品，該聯合商標前經參加人以
    違反前揭商標法第三十六條之規定，對之提起異議，經智慧財產局及經濟部先後
    為「異議不成立」之處分及「原處分撤銷，由被告另為適法之處分。」之訴願決
    定，本件原告不服，前向鈞院提起行政訴訟，業經鈞院以九十二年度訴字第一九
    一二號判決駁回原告之訴在案，敬請鈞院鑒核。
　　理  由
壹、程序方面：
　　本件被告之代表人原為林義夫，九十三年五月二十日變更為乙○○，茲由其具狀
    聲明承受訴訟，核無不合，應予准許，先為明。
貳、實體方面：
一、按「二人以上於同一商品或類似商品以相同或近似之商標，各別申請註冊時，應
    准最先申請者註冊」為系爭商標異議審定時商標法第三十六條前段所規定。而商
    標是否近似，應以具有普通知識經驗之購買人，於購買時施以普通所用之注意，
    有無混同誤認之虞判斷之；又所謂類似商品，應依一般社會通念、市場交易情形
    ，並參酌該商品之原材料、用途、功能、產製者、行銷管道及場所或買受人等各
    種相關因素判斷之，同法施行細則第十五條第一、二項亦定有明文。又商標法施
    行細則之商品或服務分類，係為申請註冊時，行政上之便利而設，與商品或服務
    是否類似，原不盡一致，要非絕對受其拘束，不得以二以上商品或服務屬於不同
    之分類，而當然認定其不是類似商品或服務。且商品與服務之間亦有可能構成類
    似。服務標章所表彰之營業，如為供應特定商品之服務，而該商品與他人商標指
    定使用之商品相同或類似者，得應認屬同一或類似（改制前行政法院七十三年度
    判字第七九四號判例意旨參照）。
二、本件原處分機關以系爭審定第九八九七一一號「榮光及圖TOP- LIGHT」商標圖樣
    ，與參加人據以異議之註冊第一三八三一四號「榮光」服務標章圖樣相較，二者
    固均有相同之中文「榮光」二字，惟系爭商標係指定使用於「電唱機、收音機、
    電視機、錄音機、伴唱機、揚聲器、擴音器、混音器、麥克風、喊話器、調諧器
    、微音器、音響喇叭、麥克風架、雷射唱盤、自動唱片點唱機」商品，而據以異
    議標章則指定使用於「電氣、電子、機械器具零售；五金零售」服務，其服務之
    性質核屬供應各種不特定「電氣、電子、機械器具及五金」商品之服務，其中「
    機械器具、五金」商品與系爭商標商品明顯不構成同一或類似外，所供應之「電
    氣、電子」商品係泛指某些商品之統稱，其範圍相當廣泛，參加人並未特別具體
    指明其商品之範圍，其商品性質如何亦不明確，自不得謂據以異議服務標章指定
    服務所提供之商品，包括系爭商標所指定使用之商品，因此，二者就其服務之內
    容、性質及商品功能、用途而言，自有其差異性，依一般社會通念及市場交易情
    形，尚無使一般商品購買人誤認其來自相同或有關聯之來源，二者應非屬構成類
    似，自無首揭法條規定之適用，乃為異議不成立之處分。參加人不服，提起訴願
    ，主張：(1)依原處分機關八十七年四月八日台商九八０字第二０四九九七號公告
    「類似商品及類似服務審查基準」六、(一)(二)規定「商標法施行細則之商品或服務
    分類，係為申請註冊時，行政上之便利而設，與商品或服務是否類似，原不盡一
    致，要非絕對受其拘束，不得以二以上商品或服務屬於不同之分類，而當然認定
    其不是類似商品或服務。」「商品與服務之間亦有可能構成類似。服務標章所表
    彰之營業，如為供應特定商品之服務，而該商品與他人商標指定使用之商品相同
    或類似者，得認定為類似。」另改制前行政法院七十三年度判字第七九四號判例
    亦持相同見解。(2)系爭商標所指定使用之「電唱機、收音機、電視機、錄音機、
    伴唱機、揚聲器、擴音器、混音器、麥克風、喊話器、調諧器、微音器、音響喇
    叭、麥克風架、雷射唱盤、自動唱片點唱機」商品，即屬一般消費者或業界俗稱
    之家庭用電氣、電子或生活電氣、家電製品，一般皆須於電氣家電專門店或連鎖
    店，或百貨公司、量販店或大賣場之電器電子部門方能購得；而參加人據以異議
    服務標章指定使用之「電氣、電子」商品零售服務，雖未特別具體指明所銷售之
    電氣、電子商品範圍，然依市場交易實情觀之，據以異議服務標章指定服務所提
    供之商品，確係包括系爭商標所指定使用之商品，亦即一般人所認知之各類電氣
    、電子商品，二者性質洵屬類似。(3)原處分機關於中台評字第九００四八三號服
    務標章評定書即指出：「本件系爭服務標章指定使用之『家用電器零售』服務所
    供應之『家用電器』商品，與據爭註冊商標所指定使用於『電冰箱、冷氣機、洗
    衣機』等家用電器商品，．．．復屬同一或類似商品。」(4)原處分所指「訴願人
    （按即本件參加人）並未特別具體指明其商品之範圍，其商品性質如何亦不明確
    」乙節，惟電氣、電子商品零售業者所銷售之範圍本即包羅萬象，故業者於申請
    註冊服務標章時，自不可能將所販售之商品內容或範圍巨細靡遺逐一詳列，原處
    分機關之認定顯然有悖於一般社會通念及市場交易情形，自屬違法不當等語。訴
    願決定略以本件系爭審定第九八九七一一號「榮光及圖TOP-LIGHT」商標圖樣，
    與參加人據以異議之註冊第一三八三一四號「榮光」服務標章圖樣相較，二者均
    有相同之中文「榮光」二字，應構成近似。依原處分機關八十七年四月八日台商
    九八０字第二０四九九七號公告「類似商品及類似服務審查基準」六、(一)(二)及改
    制前行政法院七十三年度判字第七九四號判例，商品與服務之間亦有可能構成類
    似，即服務標章所表彰之營業，如為供應特定商品之服務，而該商品與他人商標
    指定使用之商品相同或類似者，得認定為類似。而依一般社會通念，電氣、電子
    商品零售業者所銷售之商品內容或範圍，應包括系爭商標所指定之「電唱機、收
    音機、電視機、錄音機、伴唱機、揚聲器、擴音器、混音器、麥克風、喊話器、
    調諧器、微音器、音響喇叭、麥克風架、雷射唱盤、自動唱片點唱機」商品。復
    依原處分機關所編印之「商品及服務近似檢索參考資料」（九十一年四月十二日
    修正一版）第三十五類中，對於「特定商品零售」小類，係分為「351901農產品
    零售」、「351902食品及飲料零售」、「351903布疋及衣服及服飾配件零售」、
    「351904家具及室內裝設品零售」、「0000000金及家庭日常用品零售」、「
    351906化學製品零售」、「351907藥品零售」、「35190 8文教用品零售」、「
    351909鐘錶零售」、「351910眼鏡零售」、「351911建材零售」、「351912 電
    氣及電子器具零售」．．．等共二十五項，其中「351912電氣及電子器具零售」
    一項，並未要求將所販售之商品內容或範圍逐一詳列；且參酌原處分機關於另案
    九十一年五月二十四日中台評字第九００四八三號服務標章評定書中亦認為：「
    本件系爭服務標章指定使用之『家用電器零售』服務所供應之『家用電器』商品
    ，與據爭註冊商標所指定使用於『電冰箱、冷氣機、洗衣機』等家用電器商品，
    ．．．復屬同一或類似商品。」。因此，參加人主張系爭商標所指定之商品與據
    以異議標章所指定之服務，二者商品及服務性質構成類似，尚非全然無據。詎原
    處分機關未審及此，即遽為本件異議不成立之審定，嫌有未洽，爰將原處分撤銷
    ，由原處分機關重行審酌，於收受訴願決定書後三個月內，另為適法之處分。原
    告不服，提起行政訴訟，主張理由及其爭點均如事實欄所載。
三、本院查：
  (一)本件系爭審定第九八九七一一號「榮光及圖TOP-LIGHT」商標圖樣，與參加人據
    以異議之註冊第一三八三一四號「榮光」服務標章圖樣相較，二者均有相同之中
    文「榮光」二字，應構成近似，為原告所不爭。本件爭點在於系爭商標所指定使
    用之「電唱機、收音機、電視機、錄音機、伴唱機、揚聲器、擴音器、混音器、
    麥克風、喊話器、調諧器、微音器、音響喇叭、冬克風架、雷射唱盤、自動唱片
    點唱機」商品，與據以異議標章所指定使用之「電氣、電子、機械器具零售；五
    金零售」服務中之「電氣、電子」商品零售服務是否類似？
  (二)依一般社會通念，電氣、電子商品零售業者所銷售之商品內容或範圍，應包括系
    爭商標所指定之「電唱機、收音機、電視機、錄音機、伴唱機、揚聲器、擴音器
    、混音器、麥克風、喊話器、調諧器、微音器、音響喇叭、冬克風架、雷射唱盤
    、自動唱片點唱機」商品。雖原處分機關認為，「電氣、電子」商品係泛指某些
    商品之統稱，其範圍相當廣泛，參加人並未特別具體指明其商品之範圍，其商品
    性質如何亦不明確，自不得謂據以異議服務標章指定服務所提供之商品，包括系
    爭商標所指定使用之商品云云；惟依原處分機關所編印之「商品及服務近似檢索
    參考資料」（九十一年四月十二日修正一版）第三十五類中，對於「特定商品零
    售」小類，係分為「351901農產品零售」、「351902食品及飲料零售」、「
    351903布疋及衣服及服飾配件零售」、「351904家具及室內裝設品零售」、「
    0000000金及家庭日常用品零售」、「351906化學製品零售」、「351907藥品零
    售」、「351908 文教用品零售」、「351909鐘錶零售」、「351910眼鏡零售」
    、「351911建材零售」、「351912電氣及電子器具零售」‧‧‧等共二十五項，
    其中「351912電氣及電子器其零售」一項，並未要求將所販售之商品內容或範圍
    逐一詳列。因此，參加人主張系爭商標所指定之商品與據以異議標章所指定之服
    務，二者商品及服務性質構成類似，尚非全然無據。被告以原處分機關未審及此
    ，即遽為本件異議不成立之審定，嫌有未洽，爰將原處分撤銷，由原處分機關重
    行審酌，另為適法之處分，經核並無不合。
  (三)至原告提起本件行政訴訟，主張其早於八十年二月一日即取得註冊第五一三六六
    七號「榮光及圖TOP-LIGHT」商標專用權，而參加人據以異議之註冊第一三八三
    一四號「榮光」服務標章係於八十九年四月十八日始提出申請註冊，明顯在原告
    之註冊第五一三六六七號商標之後，其註冊明顯違法，應屬無效云云。惟查，原
    告之註冊第五一三六六七號商標專用權已於九十年一月三十一日期滿未延展而消
    滅，本件系爭審定第九八九七一一號「榮光及圖TOP-LIGHT」商標為原告嗣後提
    出之新申請案，自應依法重新審查，而系爭商標與據以異議標章圖樣構成近似，
    且二者之商品及服務性質構成類似，已如前述，又系爭商標之申請日九十年二月
    六日明顯較據以異議標章之申請日八十九年四月十八日為晚，則系爭商標之註冊
    自有違前揭商標法第三十六條之規定。至於本件據以異議之註冊第一三八三一四
    號「榮光」服務標章，其註冊是否有違法情事，核屬另案問題，在未依法定程序
    撤銷其註冊前，仍屬有效。併此明。
四、綜上所述，原處分既有未洽，訴願決定予以撤銷，由原處分機關重行審酌，另為
    適法之處分，經核並無不合。原告起訴意旨，仍執前詞及個人主觀之見解，請求
    撤銷訴願決定，為無理由，應予駁回。
據上論結，本件原告之訴為無理由，爰依行政訴訟法第九十八條第三項前段，判決如
主文。
中　　華　　民　　國　　九十三　　　年　　　十一　　月　　　 十八 　　　日
                                  臺北高等行政法院  第二庭
                                            審判長  法  官  姜素娥
      　　　　　　　　　　　　　　　　　　　　      法　官  陳國成
      　　　　　　　　　　　　　　　　　　　　      法　官  林文舟
右為正本係照原本作成。
如不服本判決，應於送達後二十日內，向本院提出上訴狀並表明上訴理由，如於本判
決宣示後送達前提起上訴者，應於判決送達後二十日內補提上訴理由書（須按他造人
數附繕本）。
中　　華　　民　　國　　九十三　　　年　　　十一　　月　　　 十八 　　　日
                                                    書記官  呂美玲
